【裁判字號】    92,交易,79
【裁判日期】    920404
【裁判案由】    過失傷害
【裁判全文】
臺灣板橋地方法院刑事判決                          九十二年度交易字第七九號
    公  訴  人  臺灣板橋地方法院檢察署檢察官
    被      告  乙○○
右列被告因過失傷害案件，經檢察官提起公訴（九十一年度偵字第一八二三二號），
本院判決如左：
    主  文
乙○○因過失傷害人，處有期徒刑參月，如易科罰金，以參佰元折算壹日。
    事  實
一、乙○○於民國九十（起訴書誤載為九十一）年十二月四日九時許，駕駛車牌號碼
    為ＢＳ－八三九一號自用小客車，在臺北縣板橋市○○○街十六巷十八號前靠近
    轉（同址十六號）角處，應注意汽車倒車時，應顯示倒車燈光或手勢後，謹慎緩
    慢後倒，並應注意其他車輛及行人，依當時情形，並無不能注意情事，竟疏於注
    意，貿然倒車欲右轉入同址十六號前之道路，致乙○○所駕駛之上開自用小客車
    後車身撞及正由同址十六號前之道路走出來之行人甲○○之身體右側，甲○○因
    而撞及路邊水泥圍牆後跌倒在地，受有腰椎壓迫性骨折及背部挫傷之傷害。
二、案經被害人甲○○訴由臺北縣政府警察局板橋分局報請臺灣板橋地方法院檢察署
    檢察官偵查起訴。
    理  由
一、訊據被告乙○○對於其在上開時地駕駛車牌號碼為ＢＳ－八三九一號之自用小客
    車倒車，甲○○跌倒受傷，並將之送醫等情固坦承不諱，惟辯稱：伊車速沒有很
    快，伊沒有撞及甲○○，是甲○○撞到路邊水泥護欄後跌倒在地，伊看到甲○○
    的時候，伊車子就停下來，甲○○就已經倒了；甲○○倒下來的地方距離伊車約
    一公尺。被害人倒下來的地方在伊車子左後方。當時伊哥哥也在場。有二個人從
    旁邊經過云云。經查，右揭事實，業據告訴人即被害人甲○○迭於警詢時、檢察
    官偵查中及本院審理時指述：「車突然後退，速度很快，我被撞倒；我要經過他
    車子的時候，車子還沒有發動，也沒有閃信號燈，所以我認為沒有問題，所以才
    經過。我的身體與車子的距離約一公尺多，當時我有拿青菜；我的身體右邊被撞
    到。當時車子在我的右邊。我沒有注意是被車子的那一邊撞及。是被告送我去看
    醫生。我叫被告回去吃飯。我當時並沒有跟被告在說錢。我的傷還沒有好。我的
    身體現在不能工作。當時被告車子要後退的速度很快；我跌倒的時候，車子距離
    我約七十公分。當時我跌倒在地上，之後被告的車子有開往前再停住。後來被告
    把我送到醫院。」等語明確，並有現場照片四張、道路交通事故調查報告表、診
    斷證明書、被告所繪之現場草圖各一份附卷可稽。矧案發現場並未發現有其他原
    因造成被害人甲○○受傷，且依甲○○所受腰椎壓迫性骨折及背部挫傷之傷害，
    應係遭來自被告同一行向之車輛所撞及，而案發當時並無其他車輛經過該處，被
    告復自承看見甲○○時，甲○○就已經倒地，並將甲○○送醫等語如上，足認被
    告倒車時確有疏未注意致撞及甲○○，甲○○因而撞及路邊水泥圍牆後跌倒在地
    受傷至明。至告訴人所請求傳訊之證人文輝、李志明等資料，業經檢察官交由臺
    北縣政府警察局板橋分局查證結果，無法據以聯繫到案，有該分局函一紙附卷可
    稽，併予明。按汽車倒車時，應顯示倒車燈光或手勢後，謹慎緩慢後倒，並應
    注意其他車輛及行人，道路交通安全規則第一百十條第二款定有明文。查被告於
    上開時地駕駛上開自用小客車，應注意遵守上開規定，且按當時情形，並無不能
    注意之情事，竟疏未注意而肇事，致被害人甲○○受傷，為有過失。被告之過失
    與被害人甲○○之受傷間復有相當因果關係。本件事證已臻明確，被告之犯行應
    堪認定。
二、核被告所為，係犯刑法第二百八十四條第一項前段之過失傷害罪。爰審酌被告並
    無前科，有臺灣高等法院檢察署刑案紀錄簡覆表一份在卷足憑，被告之過失程度
    、所生之危害、肇事後之態度及被告迄未與被害人為民事和解等一切情狀，判處
    如主文所示之刑，並諭知易科罰金之折算標準，以示懲儆。
據上論斷，應依刑事訴訟法第二百九十九條第一項前段，刑法第二百八十四條第一項
前段、第四十一條第一項前段，罰金罰鍰提高標準條例第一條前段、第二條，判決如
主文。
本案經檢察官顏妃琇到庭執行職務
中    華    民    國      九十二        年      四      月      四      日
                                      臺灣板橋地方法院刑事第一庭
                                          法  官  楊  千  儀
右正本證明與原本無異。
如不服本判決，應於判決送達後十日內，向本院提出上訴狀。
                                          書記官  吳  河  東
中    華    民    國      九十二        年      四      月      七      日
附錄本案論罪科刑法條全文
刑法第二百八十四條
因過失傷害人者，處六月以下有期徒刑、拘役或五百元以下罰金。致重傷者，處一年
以下有期徒刑、拘役或五百元下罰金。
從事業務之人，因業務上之過失傷害人者，處一年以下有期徒刑、拘役或一千元以下
罰金。致重傷者，處三年以下有期徒刑、拘役或二千元以下罰金。
 （罰金已依罰金罰鍰提高標準條例提高十倍）


司法院資訊處製作；財團法人民間司法改革基金會備份。
